# 无法支付的应付款项

提问人：沉默羔羊 时间：2014-01-25 14:39:49
无法支付的应付款项转入营业外收入需要什么条件？税务上需要什么资料？

回答人：chenyiwei
企业应当谨慎判断这些无法支付的应付款项是否满足会计准则规定的转销条件。根据《企业会计准则第 22 号——金融工具确认和计量》第二十六条规定：“金融负债的现时义务全部或部分已经解除的，才能终止确认该金融负债或其一部分”。因此公司应当提供足以表明“金融负债的现时义务全部或部分已经解除”的确凿证据，才能将相应的应付款项予以转销。一般理解，表明“金融负债的现时义务全部或部分已经解除”的证据可以是以下情形之一： 1 、债权人已经注销或者死亡，且没有其他单位和个人承继该项债权； 2 、债权人和债务人签署债务豁免协议，或者债权人单方面声明放弃该项债权。 仅仅依据“已过诉讼时效”尚不足以构成表明“金融负债的现时义务全部或部分已经解除”的充分、适当的证据。因为“已过诉讼时效”的事实仅仅表明债权人丧失了“胜诉权”，即通过司法途径追讨该笔欠款的权利，但并不意味着该项债权作为一项实体权利不再受到法律的保护，债权人仍可通过其他合法途径向债务人追索。根据民商法的相关规定，对实体权利的保护年限最长可达 20 年。